【裁判字號】    95,易,1265
【裁判日期】    951117
【裁判案由】    竊盜
【裁判全文】
臺灣臺南地方法院刑事判決              95年度易字第1265號
公  訴  人  臺灣臺南地方法院檢察署檢察官
被      告  丁○○
上列被告因竊盜案件，經檢察官提起公訴（95年度偵緝字第1185
號），被告於本院準備程序進行中，先就被訴事實為有罪之陳述
，經本院合議庭裁定由受命法官獨任進行簡式審判程序，判決如
下：
    主  文
丁○○毀越門扇於夜間侵入住宅竊盜，處有期徒刑陸月，如易科
罰金，以銀元佰元，即新台幣玖佰元折算壹日。
    事  實
一、丁○○意圖為自己不法之所有，於民國95年2 月25日下午10
    時許之夜間，在台南縣永康市○○○街189 之1 號丙○○等
    人之租屋處前，以不詳之方式，打開前開處所之大門，侵入
    丙○○等人之住宅（侵入住處部分未據告訴），並以不詳器
    具，破壞房間木門，進入2 樓丙○○房間內，竊取放置於該
    處之NOKIA 牌3100型行動電話1 支，得手後，離去現場。後
    於同日下午11時45分，經同住於該處之乙○○返回上開處所
    發現有異，遂通知其他房客並報警處理，而循線查悉上情。
二、案經台南縣警察局永康分局移送臺灣臺南地方法院檢察署檢
    察官偵查起訴。
    理  由
一、本案被告所犯之罪，並非死刑、無期徒刑或最輕本刑有期徒
    刑三年以上之罪，亦非高等法院管轄第一審案件，且於準備
    程序進行中，被告先就被訴事實為有罪之陳述，經告知被告
    簡式審判程序之旨，並聽取檢察官、被告之意見後，本院合
    議庭裁定由受命法官進行簡式審判程序，是本案之證據調查
    ，依刑事訴訟法第二百七十三條之二規定，不受同法第一百
    五十九條第一項、第一百六十一條之二、第一百六十一條之
    三、第一百六十三條之一及第一百六十四條至第一百七十條
    規定之限制。
二、前開事實，業據被告丁○○於本院審理中坦承不諱，核與被
    害人指訴失竊情節相符，並經證人丙○○、乙○○供證屬實
    ，復有下列證據可證，
    ┌──────────┬─────────────┐
    │   證據清單         │      證述事實            │
    ├──────────┼─────────────┤
    │證人丙○○之證述    │前揭時、地，其所有之NOKIA │
    │                    │牌3100型行動電話1 支遭竊之│
    │                    │事實                      │
    ├──────────┼─────────────┤
    │證人乙○○之證述    │前揭時、地，其所居住之租屋│
    │                    │處，有人侵入，並破壞房間木│
    │                    │門，入內翻動物品之事實    │
    ├──────────┼─────────────┤
    │現場照片3 張        │前開處所木質房門遭破壞之事│
    │                    │實                        │
    ├──────────┼─────────────┤
    │刑事案件證物採驗記錄│案發後發現前開處所1 樓樓梯│
    │表、台南縣警察局95年│口遺有煙蒂1 支，經採集其上│
    │5 月1 日南縣警鑑字第│之DNA 送鑑驗結果與被告薛清│
    │0000000000號鑑驗書各│秀之DNA-STR型別相符之事實 │
    │1 紙                │                          │
    └──────────┴─────────────┘
    本件事證明確，被告犯行堪以認定，應依法論科。
三、核被告所為，係犯刑法第321條第1項第1款、第2款之加重竊
    盜罪。爰審酌被告之品行尚非良好、貪圖小利、手段不法、
    所造成損害尚輕僅行動電話1支遭竊，及犯後坦承犯行，態
    度良好等一切情狀，量處如主文所示之刑，並諭知易科罰金
    之折算標準。
四、按行為後法律有變更者，適用行為時之法律。但行為後之法
    律有利於行為人者，適用最有利於行為人之法律，刑法第二
    條第一項定有明文。本件被告行為後，刑法總則編於九十四
    年二月二日大幅修正公布後，並於九十五年七月一日正式施
    行，而刑法第二條第一項固修正為「行為後法律有變更者，
    適用行為時之法律，但行為後之法律有利於行為人者，適用
    最有利於行為人之法律」，此乃為與刑法第一條罪刑法定主
    義相互契合，而貫徹法律禁止溯及既往原則，係規範行為後
    法律變更所生新舊法律比較適用之準據法，故刑法第二條第
    一項雖經修正，但因屬適用法律之準據法，本身即無所謂比
    較新舊法之問題，應逕適用裁判時之修正施行後刑法第二條
    之規定以決定適用之刑罰法律；而該法係規範行為後法律變
    更所生新舊法律比較之準據法，於新法施行後，即應逕用該
    條為「從舊從輕」之比較；且本次法律變更，比較時應就罪
    刑有關之共犯、未遂犯、想像競合犯、牽連犯、連續犯、結
    合犯，以及累犯加重、自首減輕暨其他法定加減原因（如身
    分加減）與加減例等一切情形，綜其全部罪刑之結果而為比
    較（最高法院九十五年五月二十三日九十五年度第八次刑庭
    會議決議參照）。
四、再者，本件被告於行為時之刑法第四十一條第一項前段規定
    ：「犯最重本刑為五年以下有期徒刑以下之刑之罪，而受六
    個月以下有期徒刑或拘役之宣告，因身體、教育、職業、家
    庭之關係或其他正當事由，執行顯有困難者，得以一元以上
    三元以下折算一日，易科罰金。」其於行為時之易科罰金折
    算標準，修正前罰金罰鍰提高標準條例第二條前段（現已刪
    除）規定，就其原定數額提高為一百倍折算一日，則本件被
    告行為時之易科罰金折算標準，應以銀元三百元即新臺幣九
    百元折算為一日。惟九十四年二月二日修正公布、九十五年
    七月一日施行之刑法第四十一條第一項前段則規定：「犯最
    重本刑為五年以下有期徒刑以下之刑之罪，而受六個月以下
    有期徒刑或拘役之宣告者，得以新臺幣一千元、二千元或三
    千元折算一日，易科罰金。」比較修正前後之易科罰金折算
    標準，以修正前之規定，較有利於被告，是既無刑法第二條
    第一項但書之情形，自仍應依刑法第二條第一項本文，適用
    修正施行前刑法第四十一條第一項前段規定，諭知易科罰金
    之折算標準。
據上論斷，應依刑事訴訟法第二百七十三條之一第一項、第二百
九十九條第一項前段，刑法第二條第一項前段、第三百二十一條
第一項第一款、第二款、修正施行前刑法第四十一條第一項前段
，刑法施行法第一條之一第一項、第二項前段，廢止前罰金罰鍰
提高標準條例第一條前段、第二條，判決如主文。
本案經檢察官甲○○到庭執行職務。
中    華    民    國    95    年    11    月    17   日
                  刑事第十二庭  法  官  侯明正
以上正本證明與原本無異
如不服本判決應於送達後10日內向本院提出上訴狀
                                書記官  陳麗雅
中    華    民    國    95    年    11    月    17   日
附錄本案論罪科刑法條全文：
中華民國刑法第321條
（加重竊盜罪）
犯竊盜罪而有左列情形之一者，處6月以上、5年以下有期徒刑：
一  於夜間侵入住宅或有人居住之建築物、船艦或隱匿其內而犯
    之者。
二  毀越門扇、牆垣或其他安全設備而犯之者。
三  攜帶兇器而犯之者。
四  結夥三人以上而犯之者。
五  乘火災、水災或其他災害之際而犯之者。
六  在車站或埠頭而犯之者。
前項之未遂犯罰之。


司法院資訊處製作；財團法人民間司法改革基金會備份。
